臺灣臺中地方法院交通事件裁定　　　 100年度交聲字第1835號
原處分機關　交通部公路總局臺中區監理所
異　議　人
即受處分人　吉新凡而儀器有限公司
代　表　人　陳耕南
上列受處分人因違反道路交通管理處罰條例案件，對於交通部公
路總局臺中區監理所民國100年4月26日所為之處分（中監違字第
裁60-GP0000000號裁決書），聲明異議，本院裁定如下：
    主    文
異議駁回。
    理    由
一、原處分機關裁決意旨係以：異議人即受處分人吉新凡而儀器
    有限公司所有之車牌號碼7Q-4403號自用小貨車，於民國100
    年1月2日上午8時23分許，違規停在臺中市○○街13號前劃
    有紅線之禁止臨時停車處所停車之行為，經臺中市政府警察
    局交通警察大隊直屬第二分隊警員拍照逕行舉發。受處分人
    逾應到案期限未提出申訴，該所經查違規屬實，遂以違反道
    路交通管理處罰條例第56條第1項第1款「在禁止臨時停車處
    所停車」之規定，裁處受處分人罰鍰新台幣（下同）1200元
    。
二、受處分人聲明異議則以：本件違規停車地點係車主公司代表
    人陳耕南之個人住所，車主將車輛放於自宅前，並未有任何
    妨礙交通情事，亦無違反道路通暢而阻礙他人之通行。又本
    件實施拖吊地點，該路段無劃禁止停車線，僅係社區劃設防
    止碰撞警示線，拖吊業者可能誤認係禁止停車之紅線，而予
    拖吊。是執行交通拖吊業者並未查明所稱違規停放地點之正
    確性即恣意拖吊，侵害車輛所有人之權益，質疑本通知單之
    效力，應為無效，本件處分顯有錯誤，為此聲明異議，請求
    撤銷原處分。
三、按禁止臨時停車線為紅色實線，用以指示禁止臨時停車路段
    ，其禁止時間為全日24小時，道路交通標誌標線號誌設置規
    則第169條第1項、第2項、第4項定有明文。又按汽車停車時
    ，在禁止臨時停車處所不得停車；汽車駕駛人停車時，在禁
    止臨時停車處所停車者，處600元以上1200元以下罰鍰，道
    路交通安全規則第112條第1項第1款、道路交通管理處罰條
    例第56條第1項第1款亦分別定有明文。
四、經查：
  (一)本件受處分人所有之車牌號碼7Q-4403號自用小貨車，於100
    年1月2日上午8時23分許，停放在臺中市○○街13號前繪有
    禁止臨時停車標線（紅線）之路段上，而有在禁止臨時停車
    處所停車違規，經員警以科學儀器拍照採證後逕行舉發。嗣
    受處分人逾應到案期限仍未提出申訴，原處分機關遂於100
    年4月26日以中監違字第裁60-GP0000000號裁決書裁處罰鍰
    1200元，受處分人嗣於100年5月6日提出申訴，經原舉發機
    關即臺中市警察局交通警察大隊函覆車牌號碼7Q-4403號自
    小貨車於前揭時、地停放於禁止臨時停車標(紅)線路段，經
    該隊員警巡查發現違規車輛引擎熄火、駕駛人不在場，遂依
    規定舉發本件違規，並同時將受處分人申訴狀函轉臺中市政
    府交通局，由該局查明違規地點劃設紅色標線為禁止臨時停
    車紅線逕覆原處分機關，再經原處分機關函覆本案違規屬實
    ，仍請受處分人接受裁處等情，有臺中市警察局100年1月3
    日中市警交字第GP0000000號舉發違反道路交通管理事件通
    知單、交通部公路總局中區監理所100年4月26日中監違字第
    裁60-GP0000000號違反道路交通管理事件裁決書、臺中市警
    察局交通警察大隊10 0年5月19日中市警交大執字第1000009
    783號函、臺中市政府交通局100年5月26日中市交工字第100
    012295號函、交通部公路總局臺中區監理所100年6月1日中
    監自字第1000020491號函及員警舉發違規當時之採證照片2
    張附卷可稽。
  (二)雖受處分人否認違規，並以前詞置辯，然本件停車地點業經
    舉發警員以科學儀器拍照採證，且照片所示之停放處所亦為
    受處分人所不爭執，自應以舉發相片所示之地點認定有無違
    規。又本件違規地點所劃設紅線，確係由主管機關所繪設之
    交岔路口禁止停車紅線，有前揭臺中市政府交通局100年5月
    26日中市交工字第100012295號函可憑，足見受處分人所主
    張該地點無劃禁止停車線，僅係由社區自行劃設防止碰撞警
    示線云云，並非事實。況受處分人若對標線之設置有所疑義
    時，理應立即向主管機關查詢相關資訊，而非逕以一己之主
    觀臆測恣意認定，否則道路交通秩序將無以維持。再者，道
    路劃設紅色禁止臨時停車處，係作為管制交通及維護安全極
    為重要之交通標線，因駕駛人將車輛停放於主管機關設有紅
    色禁止臨時停車標線處，易生對交通往來危險並造成合法用
    路權人之不便，是以駕駛人於劃設紅色禁止臨時停車標線處
    停車之違規行為即應受罰，不以事實上造成危害為必要，亦
    不因駕駛人停車時間之長短，或以其個案之特殊狀況而得免
    罰。是受處分人既坦承有於上揭時地停車之事實，而該處確
    係有主管機關所繪設紅色實線之禁止臨時停車標線，其停車
    之位置實際上即已足以妨害他人通行，自屬不得停車之處所
    ，受處分人尚不得以其主觀上認定不影響不妨礙交通即謂其
    行為未構成違規。綜據前述，受處分人違規事實堪以認定，
    應依法處罰。
五、綜上所述，受處分人所有之自用小貨車確有於前揭時地，在
    禁止臨時停車處所停車之違規行為。從而，原處分機關依道
    路交通管理處罰條例第56條第1項第1款規定，裁處罰鍰1200
    元，於法並無違誤。本件受處分人聲明異議為無理由，應予
    駁回。
據上論斷，應依道路交通管理處罰條例第87條第2項，道路交通
事件處理辦法第18條，裁定如主文。
中    華    民    國   100    年    9     月    22    日
                            交通庭法  官  羅智文
以上正本證明與原本無異。
如不服本裁定，應於收受送達後5日內向本院提出抗告狀。（應
附繕本）
                                  書記官  洪菘臨
中    華    民    國   100    年    9     月    22    日